臺灣高等法院民事判決　　　　　　　　　93年度上易字第99號
上　 訴　 人　巨野股份有限公司
法定 代理 人　蔡惠翎
訴訟 代理 人　張致祥律師
被 上 訴　人　　　　　　聖意實業有限公司
兼法定代理人　甲○○
被 上 訴　人　乙○○
　　　　　　　丙○○
共　　　　同
訴訟 代理 人　李秋銘律師
複 代 理　人　黃金亮律師
上列當事人間請求侵權行為損害賠償事件，上訴人對於中華民國
92年12月5日臺灣宜蘭地方法院92年度訴字第135號第一審判決提
起上訴，本院於94年4月6日言詞辯論終結，判決如下：
    主      文
上訴駁回。
第二審訴訟費用由上訴人負擔。
    事實及理由
一、上訴人主張：被上訴人乙○○於民國87年間受僱於上訴人擔
    任會計，受上訴人公司總經理蔡崑成指示，從事下單及收付
    款工作，竟陸續將上訴人自客戶恩高公司收取之貨款侵占入
    己，依序分別於87年3月10日、7月15日、9月14日、10月31
    日、88年3月2日、3月2日，匯入新台幣（下同）3,129元、6
    ,048 元、6,258元、6,825元、10,080元、3,360元至其位於
    中國農民銀行礁溪分行（下稱農民銀行），第00000000000
    號帳戶中；將上訴人自客戶巨杰公司收取之貨款27,070元；
    將自客戶正新貿易有限公司（下稱正新公司）收取之貨款10
    ,080 元；將自客戶大宜公司收取之貨款3,600元；將自客戶
    博美公司收取之貨款50,820元匯入前開帳戶中。被上訴人乙
    ○○復分別於87年8月25日、88年2月10日、同月23日自上訴
    人之帳戶中轉匯40,137元、155,500元、80,740元至被上訴
    人乙○○之前開帳號。再於87年9月15日以上訴人公司名義
    匯款191,000元予與上訴人並無業務往來之陳文明。以上，
    被上訴人乙○○合計侵占594,647元。88年6月14日及同年6
    月23日，被上訴人乙○○復將恩高公司開立予上訴人，用以
    給付貨款之2紙支票，每紙面額各為16,800元，交付被上訴
    人乙○○之父即被上訴人丙○○兌領，被上訴人乙○○與丙
    ○○共同侵占該筆款項計33,600元，並獲得不當利益。87年
    7月間，由被上訴人甲○○擔任負責人之被上訴人聖意實業
    有限公司（下稱聖意公司）對上訴人有390,608元之債權，
    唯因須扣除借資產217,450元，上訴人尚應付聖意公司282,3
    76元，上訴人亦於同年月28日將282,376元匯至聖意公司之
    帳戶中。然被上訴人甲○○竟與被上訴人乙○○共同再向上
    訴人請款109,218元及390,608元2筆，致上訴人就同一債權
    重複付款而受有損害，並致被上訴人甲○○獲有390,608元
    之不當利益；87年9月17日聖意公司對上訴人在無債權存在
    之情況下，被上訴人甲○○竟與被上訴人乙○○共同自上訴
    人帳戶匯出355,400元，侵占此筆款項，而獲不當得利，合
    計聖意公司、甲○○、乙○○共同侵占746,008元，爰依不
    當得利之法律關係（上訴人本於侵權行為法律關係之請求權
    基礎已於92年7月25日言詞辯論期日中表明不再主張，原審
    卷第132頁），求為判命：(一)被上訴人乙○○應給付上訴人
    403,647元，及自起訴狀繕本送達翌日起至清償日止，按年
    息5%計算之利息。(二)被上訴人乙○○應給付上訴人191,000
    元。(三)被上訴人丙○○與乙○○應連帶給付上訴人33,600元
    。(四)被上訴人聖意公司、甲○○、乙○○應連帶給付上訴人
    746,008元（原判決正本第2頁於事實欄關於原告聲明部分，
    誤將原起訴狀第1項、第2項聲明之訴訟標的金額予以併計，
    並將該項聲明中191,000元部分、聲明第3項部分均附加法定
    遲延利息，應更正如上開記載）。原審為上訴人敗訴之判決
    ，上訴人不服，提起本件上訴，並聲明：(一)原判決廢棄。(二)
    廢棄部分，被上訴人乙○○應給付上訴人403,647元，及自
    起訴狀繕本送達翌日起至清償日止，按年息5%計算之利息、
    被上訴人乙○○應給付上訴人191,000元、被上訴人丙○○
    與乙○○應連帶給付上訴人33,600元、被上訴人聖意公司、
    甲○○、乙○○應連帶給付上訴人746,008元。
二、被上訴人則以：上訴人係依不當得利之法律關係提起本訴，
    上訴人雖提出相關之支票、匯款資料等作為證明，惟查該等
    支票僅能為作為資金流向之證明，尚難據為被上訴人無法律
    上之原因而受利益事實之證明。上訴人就被上訴人無法律上
    之原因而受利益之事實乙節既無法舉證以明之，自應駁回上
    訴。且被上訴人乙○○、丙○○與上訴人間有借貸關係存在
    。至於上訴人主張被上訴人乙○○侵占恩高、正新、博美、
    巨杰、大宜公司貨款及匯款、轉帳部分，除博美公司之50,8
    20元貨款外，上訴人與被上訴人間有上開借貸關係存在，故
    上訴人主張被上訴人乙○○所侵占之相關票據及匯款，根本
    係清償上開借貸之利息及本金之用，而非如上訴人所主張係
    遭被上訴人乙○○侵占。由於兩造間確有債權債務關係存在
    ，因而上訴人之票據或客票或款項流向被上訴人帳戶，乃係
    因該等債權債務關係所致，上訴人主張被上訴人侵占，自應
    由上訴人負舉證之責等語，資為抗辯。並聲明：上訴駁回。
三、被上訴人乙○○於87年間受僱於上訴人。依序分別於87年3月
    10日、7月15日、9月14日、10月31日、88年3月2日、3月2日
    ，匯入3,129元、6,048元、6,258元、6,825元、10,080元、
    3,360元至農民銀行帳戶中；將上訴人自客戶巨杰公司收取
    之貨款27,070元；將自客戶正新公司收取之貨款10,080元；
    將自客戶大宜公司收取之貨款3,600元；將自客戶博美公司
    收取之貨款50,820元匯入前開帳戶中。復分別於87年8月25
    日、88年2月10日、同月23日自上訴人之帳戶中轉匯40,137
    元、155,500元、80,740元至被上訴人乙○○之前開帳戶，
    再於87年9月15日匯款191,000元予與上訴人並無業務往來之
    陳文明，以上合計匯入594,647元。88年6月14日及同年月23
    日，被上訴人乙○○復將恩高公司開立予上訴人用以給付貨
    款之2紙支票，每張面額各為16,800元，交付被上訴人丙○
    ○兌領，共計33,600元。87年7月間，上訴人與有業務往來
    之被上訴人聖意公司間存在有282,376元之債務，上訴人已
    匯款給被上訴人聖意公司負責人甲○○。另87年9月17日被
    上訴人乙○○自上訴人帳戶匯出355,400元與被上訴人甲○
    ○等情，為雙方所不爭執，堪信為真實。
五、按依不當得利之法則請求返還不當得利，須以無法律上之原
    因而受有利益，致他方受有損害為其要件，此觀民法第179
    條之規定自明。故不當得利返還請求權，既以無法律上之原
    因而受利益為其成立要件之一，因之主張此項請求權成立之
    原告，應就被告無法律上之原因而受利益之事實，負舉證責
    任（最高法院77年台上字第1756號、78年台上字第1599號判
    決意旨參照）。上訴人本於不當得利之法律關係向被上訴人
    請求上開金額及法定遲延利息，被上訴人則否認所受利益係
    無法律上之原因，並以前詞為辯。是本件爭點厥為：被上訴
    人是否有不當得利之情事？玆詳析如下：
  (一)關於上訴人主張被上訴人乙○○應給付上訴人403,647元本
    息及191,000元部分：
    1.上訴人主張被上訴人乙○○依序分別於87年3月10日、7月
      15日、9月14日、10月31日、88年3月2日、3月2日匯入3,1
      29元、6,048元、6,258元、6,825元、10,080元、3,360元
      至其農民銀行帳戶中；將上訴人自客戶巨杰公司收取之貨
      款27,070元；將自客戶正新公司收取之貨款10,080元；將
      自客戶大宜公司收取之貨款3,600元；將自客戶博美公司
      收取之貨款50,820元匯入前開帳戶中。被上訴人乙○○復
      分別於87年8月25日、88年2月10日、同月23日自上訴人之
      帳戶中轉匯40,137元、155,500元、80,740元至被上訴人
      乙○○之前開帳戶，合計共403,647元。
    2.有關博美公司貨款50,820元部分，被上訴人乙○○辯稱該
      筆款項於匯入伊帳戶後，伊即轉交給上訴人所委請處理上
      訴人公司事務之拜歐公司負責人甲○○，並非被伊侵占等
      語。查上訴人公司總經理亦為實際負責人之蔡崑成於88年
      1月至10月間多次持偽造
      ，業經本院刑事庭89年上訴字第4255號刑事判決認定在案
      （原審卷第211至214頁）。出境期間為持續對於客戶訂單
      之施作、收取貨款並維持上訴人公司運作，蔡崑成乃商請
      甲○○代為處理公司事務，此有與上訴人公司往來之訴外
      人宏亞印刷有限公司、富薏製衣企業有限公司、林佳製衣
      有限公司、中信製衣廠等廠商出具之證明書4件在卷可資
      佐證（原法院90年自字第9號刑事卷第76頁以下），足徵
      被上訴人乙○○所辯，上訴人委請被上訴人甲○○處理上
      訴人公司事務乙節，應屬實在。復查，依原法院89年度自
      字第9號刑事案件上訴人提出之由被上訴人乙○○交與被
      上訴人甲○○之明細單所載，確有「護背，博美＄50,790
      (上訴人自承係將50,820元扣除30元之電匯費用後之金額
      ）」字樣，足徵該筆款項被上訴人乙○○確曾提交入帳紀
      錄予被上訴人甲○○。又被上訴人乙○○辯稱89年間被上
      訴人甲○○返回台灣後，甲○○與蔡崑成曾經對帳，上訴
      人公司之現金帳中亦載有：「88年5月25日，博美護背，
      收入50790」字樣，足見該款項已列入上訴人帳冊之進項
      中（原法院90年自字第9號刑事卷第86頁）。再參以被上
      訴人甲○○以拜歐公司名義開立，用以處理上訴人公司帳
      目之新帳戶，其開立時間在88年5月29日（原法院同上刑
      事卷第80頁），而依上訴人所提，博美公司91年11月26日
      信函所載（原審卷第32頁），該筆款項係依據88年5月25
      日之請款單匯款，足見以拜歐公司名義開立之新帳戶當時
      尚未開戶，故先匯入任職於上訴人公司之被上訴人乙○○
      帳戶內，並無何不合理之處，被上訴人乙○○前揭所辯，
      信而有徵。
    3.被上訴人乙○○、丙○○固不否認有上訴人所指上訴人客
      戶貨款計594,647元（403,647元＋191,000元）匯入被上
      訴人乙○○或陳文明帳戶中。惟除博美公司貨款50,820元
      部分外，被上訴人丙○○、乙○○辯稱，上訴人曾於86、
      87年間陸續向被上訴人丙○○、乙○○借貸，以目前能查
      得之金額，至少1,200萬元以上，而匯入被上訴人乙○○
      於農民銀行帳戶內、匯給陳文明之各筆款項均係作為清償
      上訴人借貸之本金及利息之用等語。並提出匯款申請書27
      紙及以丙○○之子陳文龍名義匯款之匯款單1紙為證（原
      審卷第68至76、268頁）。次依農民銀行92年8月28 日（
      92）農礁字第233號函所載：「經查本行存款戶乙○○帳
      號00000000000於民國86年10月29日曾轉帳新台幣5萬元入
      蔡惠翎帳號00000000000。另87年6月1日及87年9月17 日
      分別轉帳72,000元及50萬元入巨野股份有限公司帳號0000
      0000000，復請查照。」等語（原審卷第218頁），均足認
      確有被上訴人所指數額之資金流入上訴人帳戶中。被上訴
      人辯稱上開594,647元係作為清償借貸之本金及利息等語
      ，並非全然無據。
    4.上訴人對於被上訴人前揭辯稱，復主張上訴人與被上訴人
      丙○○間係屬票貼而借貸，與被上訴人乙○○88年之侵占
      款無涉，且上訴人交付被上訴人丙○○之票據，均在被上
      訴人丙○○位於壯圍鄉農會之帳戶中兌現，與丙○○之票
      貼款項早已了結云云。惟查，被上訴人丙○○與乙○○為
      父女關係，倘若上訴人與被上訴人丙○○間確實存在借貸
      或票貼關係而需有匯款往來，被上訴人丙○○透過在上訴
      人公司任職之女乙○○帳戶以為往來匯款之用，亦屬事理
      之常，尚難將匯入被上訴人乙○○、丙○○之帳戶割裂視
      之，而謂上訴人與被上訴人丙○○間之票貼或借貸，與匯
      入被上訴人乙○○帳戶內之款項無涉。
    5.上訴人雖主張其交給被上訴人丙○○之票據，均在丙○○
      位於壯圍鄉農會之帳戶中兌現云云。然觀諸上訴人主張執
      向被上訴人丙○○票貼之票據，經上訴人整理後詳如附表
      一所示，然其中即有3紙票據，上訴人並未提出票據影本
      ，甚且3紙中有1紙無票據號碼。再者，上訴人所謂附表一
      之票據均在被上訴人丙○○位於壯圍鄉農會之帳戶中兌現
      云云，據上訴人於原審陳稱：「（按問：證二十四畫螢光
      筆的部分「亦即附表二所示」是否就是主張丙○○已經兌
      現票據之金額？）都是。」（原審卷第261、262頁）等語
      ，惟上開畫有螢光筆部分，總計僅7,245,472元，且其中
      尚有1筆係電匯款1,895,100元，並非以票據兌現之款項。
      是對於被上訴人提出之匯款單據，主張與上訴人有1,200
      萬元以上之借貸部分，上訴人並無法證明票貼款項均已了
      結。若再互相核對、加總計算附表一與附表二票據號碼與
      金額一致之票據，總計更僅有535,372元（計算式：229,8
      93+794,136＋124,950+1,008,971+ 515,100 +1,763,559+
      913,763＝535,372）。則被上訴人乙○○所辯：「（按問
      ：原告說在八十六年、八十七年之間與丙○○間的票貼關
      係，已經由丙○○在壯圍鄉農會兌現了，已尚無欠款，有
      無意見？）從帳戶資料裡面無從得知，我不清楚這幾張票
      是否就是原告清償的票，縱有清償，也只是部分清償而已
      。」等語（原審卷第258頁），尚堪採信。
    6.上訴人再以：至88年時，其與被上訴人丙○○之票貼款項
      早已了結，而被上訴人在原法院89年自字第9號刑事案90
      年10月24日審理時已坦承在案，故被上訴人對於403,647
      元，及191,000元部分匯入之款項均無法律上之原因云云
      。然經原審勘驗該刑事案被告丙○○之訊問錄音帶，其訊
      問內容為：「（按問：你每個月都有紀錄他欠你多少錢？
      ）欠嗎？」、「（按問：是欠的，每個月都有記下來嗎？
      ）沒有，沒有。都沒有記，我不曾紀錄。」、「（按問：
      那你怎麼知道他欠你多少？）我也不知道。他如果需要多
      少錢，我就匯多少錢給他。」、「（乙○○對丙○○問：
      法官是問你，如果他欠你五十萬元或你欠他五十萬元，你
      怎麼知道他欠你五十萬元，或你欠他五十萬元。）我跟他
      算到清楚。已經這麼久，都算清了，沒有了。」、「（乙
      ○○對丙○○問：你是不是如果每個月和他結算了就不再
      紀錄了？）沒有，我就沒有再記，如果我和他算清楚，就
      沒有再紀錄。」等語（原審卷第248、249頁）。被上訴人
      丙○○並未於該次訊問中坦承至88年時，其與上訴人之票
      貼款項早已了結之事實。被上訴人丙○○真意應係指至訊
      問之90年10月24日止，其與上訴人之票貼款項已經了結，
      是上訴人所舉上開丙○○之訊問內容，尚不足證明上訴人
      所稱至88年時，其與被上訴人丙○○之票貼款項早已了結
      。從而，被上訴人乙○○與其父丙○○辯稱，渠等曾借貸
      與上訴人，上訴人聲明除博美公司之貨款50,820元外，其
      餘款項係作為清償借貸之本金及利息等語，應可採認。
  (二)上訴人主張88年6月14日及6月23日，被上訴人乙○○將恩高
    公司開立，交付上訴人之2紙支票，每紙各16,800元，交付
    丙○○兌現，被上訴人丙○○與乙○○共獲有33,600元之不
    當得利云云。惟被上訴人乙○○與丙○○曾借貸與上訴人，
    故除博美公司之貨款50,820元外，其餘款項係作為清償借貸
    之本金及利息，已如前述。上訴人復未就被上訴人侵占上開
    款項，致被上訴人受有不當得利一事舉證證明之，上訴人此
    部分之主張不足採信。
  (三)被上訴人聖意公司、甲○○、乙○○應連帶給付上訴人746,
    008元部分：
    1.上訴人主張，87年7月間，由被上訴人甲○○擔任負責人
      之被上訴人聖意公司對上訴人有390,608元之債權，惟因
      須扣除借資產217,450元，上訴人尚應給付被上訴人聖意
      公司282,376元，上訴人亦於同年月28日將282,376元匯至
      聖意公司帳戶中。然被上訴人甲○○竟與被上訴人乙○○
      共同再向上訴人請款109,218元及390,608元2筆，致上訴
      人就同一債權重複付款而受有損害，並致被上訴人甲○○
      獲有390,608元之不當利益云云。被上訴人否認之，辯稱
      並無何重複請款之事，是上訴人自應就重複請款並付款之
      積極事實負舉證責任。
    2.上訴人所提證據為被上訴人甲○○要求貨款開立支票之傳
      真影本，其內容為：「貨款，請分別開立金額支票如下：
      7/ 31日Ｎ. Ｔ.：390608，後面背書巨野公司章，以便轉
      出付貨款」等字樣、由被上訴人乙○○所書，載有「1092
      18、390608」字樣之記帳單據、282,376元匯至被上訴人
      聖意公司之匯款單、載有受款人為被上訴人甲○○之390,
      608元之支票存根、390,608元之支票經提示兌現之農民銀
      行支票存支明細等（原審卷第38至42頁）。然上訴人並未
      舉證說明何以該等支票暨匯出之款項均係針對同一筆貨款
      債務，而有重複請款情事。
    3.有關前揭被上訴人甲○○名義之傳真稿，被上訴人甲○○
      、乙○○否認其真正，上訴人亦未能提出傳真原稿以資佐
      證。查該份稿件固記載「貨款請分別開立金額支票如下：
      7/31日ＮＴ：277234，7/31日ＮＴ：390608」然下半截內
      容空白，且其影印不清，左上角收受者位置復經遮蓋模糊
      ，無從分辨該傳真之確實收受者。另觀諸被上訴人甲○○
      所提同一內容之傳真影本，左上角收受者明確書有：「TO
      ：巨昌MS陳」之文字；下半截另有「6/29日ＮＴ482983」
      之記載（原審卷第77頁）。兩張傳真函影本相互比對勾稽
      ，應可見實係影印自同一件之傳真；上訴人刻意將部分內
      容遮蓋，致內容不全；應以被上訴人甲○○所提出之傳真
      影本為可採信。再查，上揭被上訴人提出之傳真影本固係
      甲○○所傳發，然依左上角受文者記載「TO：巨昌MS陳」
      ，顯非傳真予被上訴人乙○○，並非請求上訴人付款。是
      上訴人就重複請款並付款之主張，無法舉證以實其說。
    4.上訴人另主張，87年5月27日被上訴人聖意公司對上訴人
      在無債權存在之情況下，被上訴人甲○○竟與被上訴人乙
      ○○共同自上訴人帳戶匯出355,400元，侵占此筆款項云
      云，並提出上訴人經由第一銀行宜蘭分行匯款355,400元
      予被上訴人聖意公司之匯款單1件為證。然上訴人於原法
      院90年自字第9號刑事案之自訴意旨即陳明，上訴人與被
      上訴人聖意公司有生意往來與借貸關係等語。則上訴人既
      與聖意公司有相互之生意往來或借貸關係，雙方有金錢出
      入乃事理之常，僅以上訴人有1筆匯至聖意公司之款項，
      即謂被上訴人聖意公司及被上訴人甲○○獲有不當得利，
      並謂被上訴人乙○○與被上訴人甲○○共同侵占云云，自
      嫌無據。
六、參以上訴人前曾就上開所述各筆金額，於刑事法院自訴乙○
    ○侵占，該自訴侵占部分業據本院判決乙○○無罪確定，有
    本院93年上訴字第2440號刑事判決在卷可考（本院卷第218
    至229頁）。是既無證據證明乙○○有侵占犯行，而上訴人
    關於上開各筆金額，被上訴人等人如何無法律上原因而受有
    利益，亦未舉證以實其說，自難認其對被上訴人等有不當得
    利請求權。
七、綜上所述，上訴人依不當得利之法律關係，訴請判決：(一)原
    判決廢棄。(二)廢棄部分，被上訴人乙○○應給付上訴人403,
    647元，及自起訴狀繕本送達翌日起至清償日止，按年息5%
    計算之利息、被上訴人乙○○應給付上訴人191,000元、被
    上訴人丙○○與乙○○應連帶給付上訴人33,600元、被上訴
    人聖意公司、甲○○、乙○○應連帶給付上訴人746,008元
    等，為無理由，不應准許。原審為上訴人敗訴之判決，並無
    不合。上訴意旨指摘原判決不當，求予廢棄改判，為無理由
    ，應予駁回。
八、本件事證已臻明確，兩造其餘攻擊、防禦方法及舉證，經審
    酌後核與判決結果無影響，不逐一論述，併此敘明。
九、據上論結，本件上訴為無理由，依民事訴訟法第449條第1項
    、第78條，判決如主文。
中　　華　　民　　國　　94　　年　　4　　月　　20　　日
                  民事第8庭審判長法  官 游明仁
                                 法  官 陳邦豪
                                 法  官 魏麗娟
正本係照原本作成。
不得上訴。
中　　華　　民　　國　　94　　年　　4 　　月　　25　　日
 　　　　　　　　　　　　　　　　書記官 于  誠
附表一：
┌────┬─────┬─────┬────────┐
│日期    │金額      │號碼      │備註            │
├────┼─────┼─────┼────────┤
│86/06/06│1,617,725 │EL0000000 │原審卷p.100,177 │
├────┼─────┼─────┼────────┤
│86/07/06│580,356   │EL0000000 │原審卷p.100,177 │
├────┼─────┼─────┼────────┤
│86/08/06│1,377,852 │EL0000000 │原審卷p.100,177 │
├────┼─────┼─────┼────────┤
│86/09/06│635,240   │EL0000000 │原審卷p.101,178 │
├────┼─────┼─────┼────────┤
│86/10/06│460,835   │EL0000000 │原審卷p.101,178 │
├────┼─────┼─────┼────────┤
│86/11/06│1,680,000 │EL0000000 │原審卷p.101,178 │
├────┼─────┼─────┼────────┤
│86/12/06│1,442,018 │EL0000000 │原審卷p.102,179 │
├────┼─────┼─────┼────────┤
│87/01/06│1,763,559 │EL0000000 │原審卷p.99,176  │
├────┼─────┼─────┼────────┤
│87/02/06│913,763   │EL0000000 │原審卷p.100,176 │
├────┼─────┼─────┼────────┤
│87/04/23│515,100   │0000000   │未於卷內        │
├────┼─────┼─────┼────────┤
│87/06/06│124,950   │EL0000000 │原審卷p.99,124  │
├────┼─────┼─────┼────────┤
│87/06/08│1,008,971 │EL0000000 │未在卷內        │
├────┼─────┼─────┼────────┤
│87/09/22│229,893   │＊0000000 │原審卷p.180     │
├────┼─────┼─────┼────────┤
│87/08/10│794,136   │＊0000000 │原審卷p.180     │
├────┼─────┼─────┼────────┤
│87      │934,185   │          │不明            │
├────┴─────┴─────┼────────┤
│合計：14,078,583元              │                │
└────────────────┴────────┘
附表二：
┌────┬─────┬───────┬──────┐
│交易日期│摘要      │存款金額      │備考        │
├────┼─────┼───────┼──────┤
│87/09/23│代收轉入  │229,893       │＃00000000＃│
├────┼─────┼───────┼──────┤
│87/10/08│電匯      │1895,100      │跨行匯入    │
├────┼─────┼───────┼──────┤
│87/08/13│代收轉入  │794,136       │＃0000000＃ │
├────┼─────┼───────┼──────┤
│87/06/08│代收轉入  │124,950       │＃0000000＃ │
├────┼─────┼───────┼──────┤
│87/06/08│代收轉入  │1008,971      │＃0000000＃ │
├────┼─────┼───────┼──────┤
│87/04/23│代收今交  │515,100       │＃0000000＃ │
├────┼─────┼───────┼──────┤
│87/01/08│代收轉入  │1,763,559     │＃0000000＃ │
├────┼─────┼───────┼──────┤
│87/02/09│代收轉入  │913,763       │＃0000000＃ │
└────┴─────┴───────┴──────┘
合計：7,245,472元
